【裁判字號】    92,交抗,784
【裁判日期】    920818
【裁判案由】    違反道路交通管理處罰條例
【裁判全文】
臺灣高等法院交通事件裁定                        九十二年度交抗字第七八四號
    抗  告  人
    即受處分人  鴻陞通運有限公司
    代  表  人  甲○○
右抗告人因違反道路交通管理處罰條例案件，不服台灣板橋地方法院中華民國九十二
年五月三十日裁定（九十二年度交聲字第五七六號），提起抗告，本院裁定如左：
    主  文
抗告駁回。
    理  由
一、按抗告期間，除有特別規定外，為五日，自送達裁定後起算，刑事訴訟法第四百
    零六條前段，定有明文。
二、本件抗告意旨略以：九十二年度交聲字第五七六號法院裁定書因郵差交由他人收
    受，非本公司住址內人員收受，本公司是收到台北區監理所催繳函才得知，又受
    處分之公司車輛有焊接標示標明，該車裝載土方應以容積率換算等情而提出抗告
    。
三、惟查：
（一）抗告人即受處分人鴻陞通運有限公司代表人甲○○違反道路交通管理處罰條例
      案件，經原法院裁定後，於民國（下同）九十二年六月十日，依抗告人於九十
      二年二月二十四日向原法院提出之交通違規聲明異議狀所載：「鴻陞通運有限
      公司營業所北縣中和市○○路六二六巷三號三樓，甲○○住居所北縣中和市○
      ○路六二六巷三號三樓」之地址，將裁定正本送達，由同居人即代表人甲○○
      之父蘇建益蓋章收受，有卷附送達證書可稽。
（二）抗告人即受處分人原址依交通部公路總局台北區○○○○○道路交通管理事件
      裁決書北監六字第裁四○–Ｃ00000000號所載，雖為台北縣中和市○
      ○路六二六巷八之四號，惟抗告人既於前開向原法院聲明異議狀上陳明，其地
      址變更為台北縣中和市○○路六二六巷三號三樓，即原法院裁定書上送達地址
      ，自應以抗告人即受處分人所陳明者為依據。
（三）依刑事訴訟法第六十二條規定送達文書準用民事訴訟法之規定結果，依民事訴
      訟法第一百三十七條規定，送達於住居所、事務所或營業所不獲會晤應受送達
      人者，得將文書付與有辨別事理能力之同居人或受僱人。
（四）查原法院裁定於九十二年六月十日依抗告人即受處分人之陳明地址，將裁定正
      本交付抗告人即受處分人鴻陞通運有限公司代表人甲○○之同居人蘇建益收受
      ，本件裁定即已發生合法送達之效力。又本件抗告人之營業所設於臺北縣中和
      市○○路六二六巷三號三樓，應扣除在途期間二日，則自送達之翌日即九十二
      年六月十一日起算，計至同年月十七日止，其抗告期間即已屆滿，抗告人延至
      九十二年七月十七日始向原法院具狀提起抗告，有卷附抗告狀收文戳記可憑，
      抗告人提起抗告顯已逾越法定抗告期間，其執詞原法院裁定書因郵差交由他人
      收受，非本公司住址內人員收受，不生送達效力等抗辯，顯無理由，其抗告並
      非合法，應予駁回。
（五）抗告人即受處分人之抗告既已逾越法定抗告期間而應予駁回，其所抗告之其他
      事由，自無予以斟酌之必要，並此敘明。
四、據上論結，應依道路交通案件處理辦法第二十六條，道路交通管理處罰條例第八
    十九條，刑事訴訟法第四百十二條，裁定如主文。
中      華      民      國    九十二    年      八      月     十八     日
                              台灣高等法院交通法庭
                                  審判長法  官  許  增  男
                                        法  官  黃  鴻  昌
                                        法  官  陳  孟  瑩
右正本證明與原本無異。
不得再抗告。
                                        書記官  沈  秀  容
中      華      民      國    九十二    年      八      月    二十一    日


司法院資訊處製作；財團法人民間司法改革基金會備份。
